最  高  行  政  法  院  裁  定
                                     100年度裁字第2367號
上  訴  人  傑特股份有限公司
代  表  人  李人傑
被 上訴 人  財政部臺北市國稅局
代  表  人  陳金鑑
上列當事人間營利事業所得稅事件，上訴人對於中華民國100年5
月12日臺北高等行政法院99年度訴字第2390號判決，提起上訴，
本院裁定如下：
    主  文
上訴駁回。
上訴審訴訟費用由上訴人負擔。
    理  由
一、按對於高等行政法院判決之上訴，非以其違背法令為理由，
    不得為之，行政訴訟法第242條定有明文。依同法第243條第
    1項規定，判決不適用法規或適用不當者，為違背法令；而
    判決有同條第2項所列各款情形之一者，為當然違背法令。
    是當事人對於高等行政法院判決上訴，如依行政訴訟法第24
    3條第1項規定，以高等行政法院判決有不適用法規或適用不
    當為理由時，其上訴狀或理由書應有具體之指摘，並揭示該
    法規之條項或其內容；若係成文法以外之法則，應揭示該法
    則之旨趣；倘為司法院解釋或本院之判例，則應揭示該判解
    之字號或其內容。如以行政訴訟法第243條第2項所列各款情
    形為理由時，其上訴狀或理由書，應揭示合於該條項各款之
    事實。上訴狀或理由書如未依此項方法表明，或其所表明者
    與上開法條規定不合時，即難認為已對高等行政法院判決之
    違背法令有具體之指摘，其上訴自難認為合法。
二、上訴人民國93年度營利事業所得稅結算申報，原列報其他收
    入新臺幣（下同）18,203元，經被上訴人初查以上訴人截至
    93年12月31日止，帳列應付費用項下尚有應付租金198萬元
    ，已逾2年而尚未給付，乃轉列其他收入198萬元，核定其他
    收入為1,998,203元，補徵稅款494,212元。上訴人不服，循
    序提起行政訴訟，經原審96年度訴字第548號判決駁回，提
    起上訴，經本院98年度判字第1071號判決駁回確定。嗣上訴
    人於99年7月5日向被上訴人申請依稅捐稽徵法第28條規定退
    還已繳納之稅款及利息，被上訴人以99年7月12日財北國稅
    中正營所字第0990006921號函否准所請，上訴人不服，提起
    訴願，遭決定駁回，提起行政訴訟，經原審判決駁回。
三、上訴人對於高等行政法院判決上訴，主張：上訴人截至93年
    12月31日止，帳列應付費用項下尚有應付租金198萬元，應
    適用民法第126條「租金之定期給付債權，其各期給付請求
    權，因5年間不行使而消滅。」之規定，被上訴人按所得稅
    法施行細則第82條第3項及營利事業所得稅查核準則（下稱
    查核準則）第108條之1規定，將逾2年之應付租金逕行轉列
    為其他收入科目，逾越民法第126條規定範疇，上開所得稅
    法施行細則第82條第2項及查核準則第108條之1規定，經98
    年4月3日公布之司法院釋字第657號解釋違憲在案，並自本
    解釋公布之日起至遲於1年內失其效力，上訴人自得於查核
    準則第108條之1規定確定失其效力後，申請退還違憲已納之
    稅款及利息，被上訴人未及依上開司法院解釋適用法規，原
    判決未予糾正，自有違誤等語，為其理由。惟原判決認，系
    爭補徵稅款處分既經本院98年9月17日98年度判字第1071號
    判決駁回上訴確定，具有實質上拘束力，行政機關於該具體
    案件自無從違反判決既判力而為相反之處分，且本院98年9
    月17日98年度判字第1071號判決理由已經敘明「司法院釋字
    第657號解釋所指違憲之查核準則第108條之1規定，在該解
    釋所定期限屆滿前仍屬有效，並非立即失效」，因而駁回上
    訴人上訴確定在案，若上訴人認為該判決就司法院解釋落日
    條款之法律見解有誤，即應就該本院判決提起再審，而非主
    張「判決確定後法律已有變更（查核準則第108條之1規定已
    經確定失效），原補稅處分已失所依據」。蓋法律原則上不
    溯既往，判決確定後始失效之法律（例查核準則第108條之1
    規定），並不會溯及既往地使「法律失效前」之行政處分失
    其依據，如若不然，則任何法律變更勢必使過去所有依據舊
    法而為之行政處分失其依據，行政處分將永無實質確定之日
    ，殊有礙於法律之安定性等語，因之駁回上訴人之訴，業已
    於理由中詳予論斷。上訴意旨，雖以該判決違背法令為由，
    惟核其上訴理由書所載內容，無非復執業經原審論斷不採之
    陳詞，再予爭執，或係以其一己對法規之主觀見解，任意指
    摘原判決所為論斷有不適用法規或適用不當之情，並就原審
    已論斷者，泛言未論斷，或就原審所為論斷，泛言其論斷不
    合法，而非具體表明合於不適用法規、適用法規不當、或行
    政訴訟法第243條第2項所列各款之情形，難認對該判決之如
    何違背法令已有具體之指摘，應認其上訴為不合法。
四、據上論結，本件上訴為不合法，依行政訴訟法第249條第1項
    前段、第104條、民事訴訟法第95條、第78條，裁定如主文
    。
中    華    民    國    100   年    9     月    29    日
                    最高行政法院第一庭
                        審判長法官  鍾  耀  光
                              法官  黃  淑  玲
                              法官  鄭  小  康
                              法官  林  樹  埔
                              法官  陳  秀  

以  上  正  本  證  明  與  原  本  無  異
中    華    民    國    100   年    9     月    29    日
                              書記官  王  史  民